# 求助陈版主日常核算相关疑问

提问人：国米的风 时间：2019-07-26 17:55:48
一、公司接受一部分劳务派遣用工，公司按每人每月 400 元定额支付给劳务派遣公司介绍费，公司接受的劳务派遣用工都用于生产方面，费用计入制造费用。请问支付给劳务派遣公司的费用（每人每月 400 元的部分）能够直接计入管理费用？理解类似于人力资源费，或是说对应的人工成本计入哪个会计科目，定额的费用也计入相应的科目？
二、上市公司已执行新金融工具准则，对于短期贷款利息，银行一般是每月21 号自动扣息，第二季季度末的时候还剩余 10 天暂未扣息，半年报的时候还是否需要补计提这 10 天的利息，如果需要计提是否在报表上体现在应付利息项目？
三、上市公司已执行新金融工具准则，日常销售回款会收到不少银行承兑汇票，后续管理模式既有可能持有到期在银行托收，也有可能提前背书给供应商抵偿货款，也有可能向银行贴现。在新准则下银行承兑汇票贴现处理（符合终止确认条件），贴现利息还依旧计入财务费用-利息支出还是列示在投资收益中？
四、公司申请到政府补助资金 100 万元（既有购买资产也有相关费用化支出），项目合同书中约定了对应的支出明细，公司预留了10% 即 10 万元一直未使用，现在项目已经验收合格，公司将预留的 10 万元转回到基本户。
那么这 10 万元能否从之前的递延收益一次性转到其他收益中？项目已经验收合格，后续也无其他支付发生！
五、A 公司向国内供应商 B 开出一张 1000 万的信用证，同时 A、B和银行三方签订协议，把此比信用证卖断给银行，B 供应商全额收取货款 1000万元（即福费廷业务），A 公司承担相关费用 42 万。A 公司承担的贴现费用 42 万处理在财务费用-利息支出， 1000 万的信用证计入应付票据-信用证是否合理？

回答人：chenyiwei
1 、支付给人力资源公司的介绍费直接计入管理费用，与相应劳务工的薪酬开支渠道无关。
2 、仍应计提，但因为期末尚未到付息日，故应列入 “短期借款或长期借款——应计利息”，不是 “应付利息”。
3 、按字面意思似乎为投资收益，但个人认为继续确认为财务费用更恰当。
4 、理论上应按对应的项目支出中用于形成资产的部分和用于形成费用性支出的部分的比例分摊该 10 万元，分别按照这两类补助的处理原则处理。如果金额较小的，也可以一次性计入其他收益。
5 、可以。
2961 、请教陈版，关于重分类进损益的外币报表折算差额计入财务费用影响利润总额的疑问目录